最高法院刑事判決                              八十八年度台上字第五六六二號
    上  訴  人  甲○○
右上訴人因偽造有價證券案件，不服台灣高等法院台南分院中華民國八十六年六月十
一日第二審更審判決（八十六年度上更(一)字第一三七號，起訴案號：台灣台南地方法
院檢察署八十四年度偵字第六九一八號），提起上訴，本院判決如左：
    主  文
上訴駁回。
    理  由
按刑事訴訟法第三百七十七條規定：上訴於第三審法院，非以判決違背法令為理由，
不得為之。是提起第三審上訴，應以原判決違背法令為理由，係屬法定要件。且必須
依據卷內資料為具體之指摘，並足據以辨認原判決已具備違背法令之形式，始屬相當
。本件原判決撤銷第一審關於甲○○部分之科刑判決，改判論處上訴人甲○○連續意
圖供行使之用，而偽造有價證券罪刑。已詳所憑證據及認定理由。並依據卷內證據
資料，逐一指駁上訴人矢口否認犯罪，辯稱：王忠正之支票伊僅借給伊妻姐妹陳珠、
陳珠雲及連襟洪鑫銘三人。陳珠、洪鑫銘借票部分，屆期均已存入王忠正帳戶內，由
執票人具領，僅陳珠雲借票部分有些未存入供執票人具領，惟伊已與執票人和解。又
王忠正名義之支票，雖僅供合夥業務使用，惟伊多次簽發借予他人使用，王忠正並未
表示反對，此次簽發二紙支票，因金額較大，有事先告知王忠正，適其與人交談未置
可否，嗣亦未告訴伊可否簽發，伊誤認王忠正有授權伊簽發云云。係卸責之詞，不足
採信。且說明證人陳珠供證伊第一次借票時，上訴人表示非其本人支票，要出去告知
王忠正一下，上訴人與王忠正談完後始簽發；及證人陳珠雲具狀陳稱伊第一次借票時
，上訴人去問王忠正，問完後始簽發等各語。然證人王忠正供證上訴人祇說過一次借
票，伊並未同意；上訴人亦自承王忠正未答應。證人陳珠、陳珠雲均係上訴人之妻之
姐妹，上述所證，應係迴護之詞，不足採信。另明原判決附表編號１至偽造之支
票，雖未經公訴人提起公訴，惟與原判決附表編號、已起訴部分有連續犯關係，
為起訴效力所及，法院自得一併審理，綦詳。原判決所為合法之事實認定，俱有卷內
證據資料足憑，從形式上觀察，並無違背法令之情形存在。上訴意旨置原判決上開明
確論斷於不顧，仍執其在原審所辯陳詞，否認犯罪，泛指原判決有證據調查未盡及判
決不載理由之違法，就原審已詳加調查及判決理由已說明事項，為單純之事實上爭執
，殊非適法之第三審理由。至上訴意旨另指證人王忠正於原審證稱：「支票皆由甲○
○簽發使用，我從不過問」云云。其真義及效力究係如何﹖是否僅係在區分民事責任
之歸屬，抑係指在業務範圍外，絕對不能私自使用支票﹖又此次支票退票後（指原判
決附表編號、），王忠正曾偕其兄王忠亮前來問上訴人，謂以前上訴人借出去幾
十張支票皆未曾退票，何以此次會退票，並要上訴人及時與執票人和解。上訴人答應
會與執票人和解，足證王忠正早已默許上訴人借票予人使用，有在場之王忠亮可資傳
訊，原審未予調查審酌，遽予判決，不無證據調查未盡及判決不載理由之違法一節。
稽之卷內證據資料，上訴人與證人王忠正合夥經營汽車修護廠，使用王忠正個人在台
南縣仁德鄉農會之帳戶支票，僅授權上訴人於業務範圍內簽發使用，不惟經證人王忠
正證述明確，上訴人於偵、審中亦供認無訛，原審已調查清楚，並於判決理由內詳加
說明（見原判決理由二部分），自無證據調查未盡及判決不載理由之違法。而支票退
票後，王忠正偕同其兄王忠亮要求上訴人及時與執票人和解，上訴人答應會與執票人
和解，原審雖未調查論述，但於判決無影響，依刑事訴訟法第三百八十條規定，不得
為上訴第三審之理由。綜上說明，應認其上訴為違背法律上之程式，予以駁回。
據上論結，應依刑事訴訟法第三百九十五條前段，判決如主文。
中      華      民      國    八十八    年      十      月      七      日
                              最高法院刑事第三庭
                                  審判長法官  陳  錫  奎
                                        法官  洪  清  江
                                        法官  吳  昆  仁
                                        法官  李  伯  道
                                        法官  高  金  枝
      右正本證明與原本無異
                                              書  記  官
中      華      民      國    八十八    年      十      月     十二     日
